【裁判字號】    98,訴,2030
【裁判日期】    990129
【裁判案由】    偽造文書等
【裁判全文】
臺灣臺北地方法院刑事判決              98年度訴字第2030號
公  訴  人  臺灣臺北地方法院檢察署檢察官
被      告  乙○○
上列被告因偽造文書案件，經檢察官提起公訴（98年度偵緝字第
2318號），由本院合議庭裁定適用簡式審判程序審理，判決如下
：
    主  文
乙○○共同行使偽造公文書，足以生損害於公眾及他人，處有期
徒刑壹年陸月。如附表所示之物沒收。
    犯罪事實及理由
壹、程序方面：
    被告乙○○所犯為刑法第158 條第1 項、第216 條、第211
    條、第212 條等罪名，核屬刑事訴訟法第273 條之1 第1 項
    所定死刑、無期徒刑、最輕本刑為3 年以上有期徒刑以外之
    罪，亦非高等法院管轄之第一審案件，而被告於本院行準備
    程序中就被訴事實為有罪之陳述，經告知被告簡式審判程序
    之旨並聽取當事人意見後，本院合議庭裁定由受命法官獨任
    進行簡式審判程序，合先敘明。
貳、實體方面：
一、本件犯罪事實及證據均引用臺灣臺北地方法院檢察署檢察官
    起訴書所載（如附件）。
二、被告乙○○前因犯共同行使偽造公文書罪，經臺灣高等法院
    於民國98年7 月7 日判處有期徒刑1 年2 月，緩刑3 年，並
    於同年8 月10日確定（下稱「前案」）。被告本件犯行（下
    稱「本案」）係自97年11月23日起迄98年1 月7 日止，且對
    被害人甲○○共有97年12月24日、98年1 月7 日之接續二次
    詐欺得逞行為，雖前後二案之行使偽造公文書、詐欺行為手
    法相同，共犯結構亦屬一致，惟犯罪之時間與前案臺灣高等
    法院確定判決所認定之行為時間相異（前案所認定被告之犯
    罪行為時間，係自98年1 月5 日下午1 時許迄同年月7 日下
    午4 時遭查獲時止）、被害人亦有不同（前案之被害人為陳
    王複冰）、所詐欺取財之金額亦較前案為高（前案為新台幣
    50萬元，另90 萬 元則未得逞），本於刑法修正後之一罪一
    刑原則，本件被告之本案犯行既與前案所認定之時間、被害
    人、所得金額均有明顯差異，自屬本於不同犯意所為之不同
    犯行，仍應依法論科，不受前案確定判決既判力之拘束，而
    應依法審理，且基於本案被害人所受損害之金額高達14萬5
    千元美金（折合新台幣約478 萬5 千元），較前案為重，被
    害人損失甚大且並不能獲得補償，故本件之量刑自不宜較前
    案猶輕，惟衡酌被告於前案判決後，已償還該案之被害人陳
    王複冰20萬元，且目前仍依臺灣高等法院所訂定之緩刑條件
    陸續償還陳王複冰款項，足證在前案判決後，被告尚有贖罪
    之誠意，且被告在本案之犯罪偵查、審理中俱坦承犯行，尚
    未諉詞卸責，是本案既係被告於前案判決確定前所為，尚非
    緩刑期間內故態復萌而再犯罪，亦無從僅據本案及前案查獲
    之先後二次犯行，即遽認被告已有犯罪之習慣，是認公訴人
    於本案具體求刑2 年6 月並以被告有犯罪習慣為由聲請命付
    強制工作三年等，尚非妥適，爰斟酌本案判決後，被告前案
    之緩刑宣告依法必然將遭撤銷，並將併本案罪刑受刑之執行
    等一切情狀，定本案應執行之刑，以示懲儆。至於如附表所
    示之物，經查係供被告與共犯共同犯罪使用，其中除偽造之
    「臺灣台北地方法院收據」存根聯2 張、「臺北地方法院地
    檢署監管單」1 張、「台北地方法院公證申請書」1 張等共
    4 張已扣案外，其餘偽造之「臺灣臺北地方法院檢察署識別
    證」1 張（上面貼被告乙○○照片）及如附表所示各文書上
    所使用之公署印文、承辦人職名章之印文及偽造印文必備之
    印章等，雖未扣案，然依犯罪情節必然存在（於前案亦未扣
    案），且不能證明已經滅失，自仍應依刑法第219 條規定宣
    告沒收，併此敘明。
三、應適用之法條：
  (一)刑事訴訟法第273 條之1 第1 項，第299 條第1 項前段、第
    310 條之2 、第454 條第1 項、第2 項。
  (二)刑法第28條、第216 條、第212 條、第211 條、第339 條第
    1 項、第158 條第1 項、第55條、第219 條、第38條第1 項
    第2 款。
  (三)刑法施行法第1條之1。
四、本判決係依刑事訴訟法第310 條之2 、第454 條第1 項製作
    ，依法僅記載當事人欄、主文、犯罪事實、證據名稱以及應
    適用之法條。其中犯罪事實及證據部分，準用同法第454 條
    第2項 規定，逕引用起訴書所載。
五、如不服本件判決，得自收受送達之日起10日內，向本院提起
    上訴。
本案經檢察官柯木聯到庭執行職務。
中    華    民    國    99    年    1     月    29    日
                  刑事第十二庭  法  官  楊台清
以上正本證明與原本無異。
如不服本判決應於收受送達後10日內向本院提出上訴書狀，並應
敘述具體理由；其未敘述上訴理由者，應於上訴期間屆滿後20日
內向本院補提理由書（均須按他造當事人之人數附繕本）「切勿
逕送上級法院」。告訴人或被害人如對於本判決不服者，應具備
理由請求檢察官上訴，其上訴期間之計算係以檢察官收受判決正
本之日期為準。
                                書記官  劉子豪
中    華    民    國    99    年    1     月    29    日
附錄本判決論罪科刑法條全文：
中華民國刑法第216條
（行使偽造變造或登載不實之文書罪）
行使第210 條至第215 條之文書者，依偽造、變造文書或登載不
實事項或使登載不實事項之規定處斷。
中華民國刑法第211條
（偽造變造公文書罪）
偽造、變造公文書，足以生損害於公眾或他人者，處1 年以上7
年以下有期徒刑。
附表：
┌──┬──────────────────────────┐
│編號│ 應  沒  收  之  物  品  及  數  量                 │
├──┼──────────────────────────┤
│ 1  │偽造之「臺灣臺北地方法院檢察署識別證」1 張（上面貼黃│
│    │凱裕照片）                                          │
├──┼──────────────────────────┤
│ 2  │偽造之「臺灣台北地方法院收據」存根聯2張（分別為「美 │
│    │金陸萬八千元」、「美金萬柒萬陸仟元」；每1張上面蓋有 │
│    │偽造之「臺灣台北地方法院」、「陶新成」印文各1枚及「 │
│    │陶新成」署押2枚。）                                 │
├──┼──────────────────────────┤
│ 3  │偽造之「臺北地方法院地檢署監管單」1張（含其上之「臺 │
│    │灣臺北地方法院監管科」公印文1枚。                   │
├──┼──────────────────────────┤
│ 4  │偽造之「台北地方法院公證申請書」1張（含其上之「臺灣 │
│    │臺北地方法院監管科」公印文1枚。                     │
├──┼──────────────────────────┤
│ 5  │偽造之「臺灣臺北地方法院」、「臺灣臺北地方法院監管科│
│    │」、「陶新成」等公、私印章各1枚（共3枚，未扣案）    │
└──┴──────────────────────────┘

司法院資訊處製作；財團法人民間司法改革基金會備份。
